臺灣臺南地方法院刑事判決
111年度易字第58號
公  訴  人  臺灣臺南地方檢察署檢察官
被      告  徐聖硯


選任辯護人  康鈺靈律師
            康進益律師
上列被告因竊盜案件，經檢察官提起公訴（110年度偵字第25575
號），本院以簡式審判程序判決如下：
    主  文
徐聖硯犯侵入住宅竊盜罪，參罪，各處有期徒刑陸月，如易科罰
金，均以新臺幣壹仟元折算壹日。應執行有期徒刑壹年，如易科
罰金，以新臺幣壹仟元折算壹日。
扣案鐵門鑰匙（含鐵門遙控）壹串、車牌號碼000-0000號普通重
型機車壹輛、IPHONE 13 Pro MAX手機壹支，均沒收。未扣案犯
罪所得新臺幣貳萬零陸佰元，沒收，於全部或一部不能沒收時，
追徵之。
    事實及理由
一、被告徐聖硯所犯，均係死刑、無期徒刑、最輕本刑為3年以
    上有期徒刑以外之罪，其於審理時就被訴事實為有罪之陳述
    ，經本院告知簡式審判程序之旨，並聽取其與辯護人、公訴
    人之意見後，爰裁定進行簡式審判程序。
二、本件犯罪事實及證據，均引用檢察官起訴書之記載（如附件
    ）。並補充如下：
（一）本件案發地點為梁媛媛及其配偶吳尚恩之住處，吳尚恩於
      偵訊時表示本案被竊現金為其所有，其亦為被害人，並提
      出告訴（偵卷第13頁），是應增列吳尚恩為本案告訴人。
（二）證據部分增列：被告於本院審理時之自白。
三、核被告3次所為，均係犯刑法第321條第1項第1款之侵入住宅
    竊盜罪。所犯三罪，犯意各別，應予分論併罰。本院審酌被
    告年輕體健，不思以己力賺取所需，竟貪圖不勞而獲，數次
    侵入告訴人住處竊取現金，危害他人財產法益及住居安寧，
    所為應予譴責，惟犯後坦承所犯，主動供出前2次犯行，態
    度尚稱良好，且無何犯罪前科，有其前案紀錄表可稽，雖未
    能與告訴人達成賠償共識，但於本院表示願一次賠付新臺幣
    （下同）20萬元，復於庭後以存證信函檢附15萬元郵政匯票
    寄予告訴人，有其提出之存證信函及匯票影本在卷，足徵確
    有彌補之意，兼衡各次竊取之金額，及其於本院所述之學歷
    及生活狀況等一切情狀，分別量處如主文所示之刑，並均諭
    知易科罰金之折算標準，暨考量整體不法情節及所生危害，
    定其應執行之刑。
四、沒收
（一）扣案鐵門鑰匙（含鐵門遙控）1串，為被告所有供犯罪所
      用，業據被告供明在卷，爰依刑法第38條規定，併予宣告
      沒收。　　
（二）被告於本案竊得之現金總計11萬元，被告於警詢供稱其花
      用3萬5000元購買扣案車牌號碼000-0000號普通重型機車1
      輛，花用3萬8000元購買扣案IPHONE 13 Pro MAX手機1支
      ，是上開扣案機車及手機均係犯罪所得變得之物，應依刑
      法第38條之1第1項前段、第4項規定，宣告沒收之。扣案
      現金1萬6400元，被告於警詢供稱其中1萬元係第3次竊盜
      犯行所竊取，其餘6400元則是前2次竊盜犯行花用後所剩
      餘，因已發還告訴人，有贓物認領保管單為憑，爰不為沒
      收之諭知。至未扣案犯罪所得2萬600元（計算式：11萬元
      ﹣3萬5000元﹣3萬8000元﹣1萬6400元），則應依同條第1項
      前段、第3項之規定，宣告沒收之，於全部或一部不能沒
      收時，追徵之。
據上論斷，應依刑事訴訟法第299條第1項前段、第273條之1第1
項、第310條之2、第454條第2項，刑法第321條第1項第1款、第4
1條第1項前段、第8項、第51條第5款、第38條、第38條之1第1項
前段、第3項、第4項，判決如主文。
本案經檢察官蘇榮照提起公訴，檢察官紀芊宇到庭執行職務。
中　　華　　民　　國　　111 　年　　2 　　月　　25　　日
　　　　　　　　　刑事第十一庭  法　官　周宛瑩
以上正本證明與原本無異。
如不服本判決應於收受本判後20日內向本院提出上訴書狀，並應
敘述具體理由。其未敘述上訴理由者，應於上訴期間屆滿後20日
內向本院補提理由書狀（均須按他造當事人之人數附繕本）「切
勿逕送上級法院」。
  　　　　　　　　　　　　　　　書記官　李諾櫻
中　　華　　民　　國　　111 　年　　2 　　月　　25　　日
附錄論罪法條：
中華民國刑法第321條
犯前條第1項、第2項之罪而有下列情形之一者，處6月以上5年以
下有期徒刑，得併科50萬元以下罰金：
一、侵入住宅或有人居住之建築物、船艦或隱匿其內而犯之。
二、毀越門窗、牆垣或其他安全設備而犯之。
三、攜帶兇器而犯之。
四、結夥三人以上而犯之。
五、乘火災、水災或其他災害之際而犯之。
六、在車站、港埠、航空站或其他供水、陸、空公眾運輸之舟、
    車、航空機內而犯之。
前項之未遂犯罰之。
附件：
臺灣臺南地方檢察署檢察官起訴書
                                    110年度偵字第25575號
　　被　 告　徐聖硯  男　OO歲（民國00年00月00日生）
　　　　　　　　　 　住臺南市○○區○○○街000巷00弄00號
                   　國民身分證統一編號：Z000000000號
上列被告因竊盜案件，已經偵查終結，認應該提起公訴，茲將犯
罪事實及證據並所犯法條分敘如下：
　　　  犯罪事實
一、徐聖硯與梁媛媛前係同事關係，徐聖硯利用至梁媛媛位於臺
    南市○○區○○街000巷00號住處做客之機會，趁梁媛媛不注意
    之際，先拿取梁媛媛住處之鐵門鑰匙（含鐵門遙控），加以
    備份後，再將鐵門鑰匙（含鐵門遙控）放回原處，以該備份
    之鐵門鑰匙（含鐵門遙控），作為日後竊取財物之用。嗣徐
    聖硯意圖為自己不法所有，持上開備份之鐵門鑰匙（含鐵門
    遙控），分別為下列竊盜行為：
    ㈠於民國110年10月初某日，侵入梁媛媛上開住處內，徒手  
      竊取新臺幣（下同）5萬元，於得手後離去。
    ㈡於110年10月中旬某日，侵入梁媛媛上開住處，徒手竊取5
      萬元，於得手後離去。
    ㈢於110年11月5日19時11分許，侵入梁媛媛上開住處，徒手 
      竊取1萬元，於得手後離去。
    ㈣嗣梁媛媛發現住處財物遭竊報警，經警調閱監視器錄影畫
      面比對後，通知徐聖硯到場說明，並扣得上開備份之鐵門
       鑰匙（含鐵門遙控）1串、竊得剩餘之現金1萬6400元及
      竊得之現金購得之車牌號碼000-0000號普通重型機車1臺
      （  含機車鑰匙1把）、IPHONE 13 Pro MAX手機1支等物
      ，始  查獲上情。
二、案經梁媛媛訴由臺南市政府警察局永康分局報告偵辦。
　　　　證據並所犯法條
一、上揭犯罪事實，業據被告徐聖硯於警詢時及偵查中均坦承不
    諱，核與告訴人梁媛媛指訴情節大致相符，並有臺南市政府
    警察局永康分局扣押筆錄、扣押物品目錄表、贓物認領保管單
    、監視器錄影光碟暨畫面擷取附卷足憑，足見被告自白與事
    實相符。本件事證明確，被告犯嫌堪以認定。
二、核被告所為，均係犯刑法第321條第1項第1款之侵入住宅竊
    盜罪嫌。被告所犯3次竊盜既遂，其犯意各別，行為互異，
    為數罪，請予分論併罰。扣案告訴人住處之備份鐵門鑰匙（
    含鐵門遙控）1串，係被告所有供犯罪所用之物，請依刑法
    第38條第2項前段宣告沒收之。
三、依刑事訴訟法第251條第1項提起公訴。
　  此　致
臺灣臺南地方法院
中　　華　　民　　國　 110　　年　　12　　月　　15　　日
　　　　　　　　　　　　　　　檢察官  蘇榮照
本件證明與原本無異
中　　華　　民　　國　 110　　年　　12　　月　　27　　日
                              書記官  鍾明智
所犯法條：中華民國刑法第321條
犯前條第 1 項、第 2 項之罪而有下列情形之一者，處 6 月以
上 5 年以下有期徒刑，得併科 50 萬元以下罰金：
一、侵入住宅或有人居住之建築物、船艦或隱匿其內而犯之。
二、毀越門窗、牆垣或其他安全設備而犯之。
三、攜帶兇器而犯之。
四、結夥三人以上而犯之。
五、乘火災、水災或其他災害之際而犯之。
六、在車站、港埠、航空站或其他供水、陸、空公眾運輸之舟、
    車、航空機內而犯之。
前項之未遂犯罰之。